ACORDAO-COMPLETO-2382446

ACÓRDÃO DE RELAÇÃO

ACÓRDÃO DE RELAÇÃO 11451/2019 ATA 39/2019 - SEGUNDA CÂMARA

Acórdão 11451/2019-TCU-Segunda Câmara
Os Ministros do Tribunal de Contas da União, quanto ao processo a seguir relacionado, ACORDAM, por unanimidade, com fundamento nos arts. 71, inciso III, da Constituição Federal de 1998, 1º, inciso V, e 39, inciso II, da Lei nº 8.443, de 16 de julho de 1992, 143, inciso II, 259, inciso II, art. 7º da Resolução nº 206, de 24 de outubro de 2007, e 260, § 5º, do Regimento interno do TCU, em considerar prejudicada, por perda de objeto, a apreciação dos atos de concessão de pensão civil dos interessados abaixo qualificados, de acordo com os pareceres emitidos nos autos:
1. Processo TC-Processo 011.974/2019-2 (PENSÃO CIVIL) 
	1.1. Interessados: Alzira Lopes de Melo (XXX.607.842-XX) ; Barbara Karoline do Nascimento Favacho (XXX.787.832-XX) ; Carla Mariana Fernandes Ribeiro (XXX.439.572-XX) ; Celeste de Sousa Gaia (XXX.753.272-XX) ; Ceonila Monteiro de Carvalho (XXX.864.322-XX) ; Edna Soares da Cunha (XXX.570.712-XX) ; Eulalia do Nascimento Soares (XXX.624.412-XX) ; Helton Ferreira da Rocha (XXX.008.982-XX) ; Isaias Teodosio Nunes (XXX.096.107-XX) ; Joana Alves Gouveia (XXX.363.692-XX) ; Joana de Castro Formiga de Oliveira (XXX.646.514-XX) ; Keron Laynne Guedes Guedes (XXX.284.252-XX) ; Maria Benedita da Silva Soares (XXX.007.062-XX) ; Maria Estrela da Silva (XXX.585.722-XX) ; Maria Helena Oliveira Bezerra Ribeiro (XXX.036.642-XX) ; Maria Tereza de Jesus Silidonio (XXX.673.352-XX) ; Maria da Conceição Desouza (XXX.036.822-XX) ; Mario Correa dos Santos (XXX.831.122-XX) ; Raimunda Monteiro do Carmo (XXX.890.562-XX) ; Raimundo Pinheiro de Castro (XXX.472.452-XX) ; Samara Monteiro do Carmo (XXX.283.352-XX) ; Samara Thayana Aquino Guedes (XXX.025.002-XX) ; Silviane dos Santos Guedes (XXX.214.232-XX) ; Tacimara Monteiro do Carmo (XXX.474.312-XX) .
	1.2. Órgão/Entidade: Superintendência de Administração do Ministério do Planejamento, Orçamento e Gestão no Amapá.
	1.3. Relator: Ministro Augusto Nardes.
	1.4. Representante do Ministério Público: Procurador Rodrigo Medeiros de Lima.
	1.5. Unidade Técnica: Secretaria de Fiscalização de Pessoal (SEFIP) .
	1.6. Representação legal: não há.
	1.7. Determinações/Recomendações/Orientações: não há.

Segunda Câmara

Alzira Lopes de Melo (XXX.607.842-XX); Barbara Karoline do Nascimento Favacho (XXX.787.832-XX); Carla Mariana Fernandes Ribeiro (XXX.439.572-XX); Celeste de Sousa Gaia (XXX.753.272-XX); Ceonila Monteiro de Carvalho (XXX.864.322-XX); Edna Soares da Cunha (XXX.570.712-XX); Eulalia do Nascimento Soares (XXX.624.412-XX); Helton Ferreira da Rocha (XXX.008.982-XX); Isaias Teodosio Nunes (XXX.096.107-XX); Joana Alves Gouveia (XXX.363.692-XX); Joana de Castro Formiga de Oliveira (XXX.646.514-XX); Keron Laynne Guedes Guedes (XXX.284.252-XX); Maria Benedita da Silva Soares (XXX.007.062-XX); Maria Estrela da Silva (XXX.585.722-XX); Maria Helena Oliveira Bezerra Ribeiro (XXX.036.642-XX); Maria Tereza de Jesus Silidonio (XXX.673.352-XX); Maria da Conceição Desouza (XXX.036.822-XX); Mario Correa dos Santos (XXX.831.122-XX); Raimunda Monteiro do Carmo (XXX.890.562-XX); Raimundo Pinheiro de Castro (XXX.472.452-XX); Samara Monteiro do Carmo (XXX.283.352-XX); Samara Thayana Aquino Guedes (XXX.025.002-XX); Silviane dos Santos Guedes (XXX.214.232-XX); Tacimara Monteiro do Carmo (XXX.474.312-XX).

AUGUSTO NARDES

não há.

Procurador Rodrigo Medeiros de Lima.

PENSÃO CIVIL (PCIV)

Secretaria de Fiscalização de Pessoal (SEFIP).